【裁判字號】    97,訴,3640
【裁判日期】    971015
【裁判案由】    毒品危害防制條例
【裁判全文】
臺灣板橋地方法院刑事判決              97年度訴字第3640號
公  訴  人  臺灣板橋地方法院檢察署檢察官
被      告  甲○○
上列被告因違反毒品危害防制條例案件，經檢察官提起公訴（97
年度毒偵字第6561號），本院依簡式審判程序審理後，判決如下
：
    主    文
甲○○施用第一級毒品，累犯，處有期徒刑拾壹月。
    事    實
一、甲○○前因施用毒品案件，經本院以89年度毒聲字第3452號
    裁定送觀察、勒戒後，認有繼續施用毒品之傾向，由本院以
    89年度毒聲字第3789號裁定令入戒治處所施以強制戒治，期
    間經本院以89年度毒聲字第7007號裁定停止戒治並付保護管
    束，於民國90年1 月5 日停止處分釋放出臺灣臺北戒治所，
    而於90年6 月15日期滿未經撤銷視為執行完畢，並於90年6
    月21日由臺灣板橋地方法院檢察署檢察官以90年度戒毒偵字
    第411 號為不起訴處分確定，惟其於前開強制戒治執行完畢
    釋放後5 年內，復因施用第一級、第二級毒品，分別經本院
    以94年度訴字第793 號、94年度簡字第3298號判決判處有期
    徒刑10月、5 月確定（下稱甲、乙刑期）；其另因偽造文書
    案件，經本院以95年度易字第806 號判決判處有期徒刑5 月
    確定（下稱丙刑期），嗣本院就甲、丙刑期以95年度聲字第
    2975號裁定定應執行有期徒刑1 年1 月確定（下稱丁刑期）
    ，經入監接續執行乙、丁刑期，甫於96年4 月30日縮刑期滿
    執行完畢。
二、詎甲○○仍不知悔改，基於施用第一級毒品之犯意，於97年
    6 月2 日上午6 時2 分許為警採尿前回溯26小時內之某時許
    （不含為警查獲至採尿期間），在臺北縣三重市某處（起訴
    書略載為不詳地點），以將第一級毒品海洛因摻入香菸內，
    再點火吸食之方式，施用海洛因1 次。嗣因甲○○另有違犯
    毒品危害防制條例案件經發布通緝中，而於97年6 月2 日上
    午5 時47分許為警循線查獲甲○○到案，並經採集其尿液送
    鑑驗後，始悉上情。
三、案經臺北縣政府警察局三重分局報請臺灣板橋地方法院檢察
    署檢察官偵查後提起公訴。
    理    由
一、本案被告甲○○所犯係死刑、無期徒刑、最輕本刑為3 年以
    上有期徒刑以外之罪，其於準備程序中就被訴事實為有罪之
    陳述，經本院告知簡式審判程序之旨，並聽取公訴人、被告
    之意見後，經合議庭裁定由受命法官獨任進行簡式審判程序
    審理，合先敘明。
二、上揭犯罪事實，業據被告甲○○於本院準備程序中及審理時
    均坦承不諱，而其於97年6 月2 日上午6 時2 分為警採集尿
    液經送台灣檢驗科技股份有限公司囑託鑑定結果，確呈嗎啡
    （按海洛因經施用進入人體後，係水解還原成嗎啡，再代謝
    排出體外，業據行政院衛生署藥物食品檢驗局以73藥檢壹字
    第030221號函文說明綦詳，而為本院辦理施用第一級毒品案
    件職務上所已知）之陽性反應，有該公司97年6 月19日濫用
    藥物檢驗報告1 份在卷可稽，足以佐證被告自白與事實相符
    ，堪以採信。按海洛因經注射或吸入人體後，約百分之八十
    於24小時內自尿中排出，一般而言，尿液中能否驗出嗎啡陽
    性反應與其投與量、投與途徑、採尿時間、個人體質及檢測
    方法之靈敏度有關，國外曾有文獻報導注射6 毫克之海洛因
    鹽酸鹽，其代謝物嗎啡之平均可檢出時限約為26小時，業經
    行政院衛生署藥物食品檢驗局81年9 月8 日藥檢壹字第8114
    885 號函述綦詳，同為本院辦理施用第一級毒品案件職務上
    所已知，是本案被告施用海洛因之時間應為97年6 月2 日上
    午6 時2 分為警採尿前回溯26小時內之某時許（不含為警查
    獲至採尿期間），亦可認定。再被告前因施用毒品案件，經
    本院以89年度毒聲字第3452號裁定送觀察、勒戒後，認有繼
    續施用毒品之傾向，由本院以89年度毒聲字第3789號裁定令
    入戒治處所施以強制戒治，期間經本院以89年度毒聲字第70
    07號裁定停止戒治並付保護管束，於90年1 月5 日停止處分
    釋放出臺灣臺北戒治所，而於90年6 月15日期滿未經撤銷視
    為執行完畢，並於90年6 月21日由臺灣板橋地方法院檢察署
    檢察官以90年度戒毒偵字第411 號為不起訴處分確定，惟其
    於前開強制戒治執行完畢釋放後5 年內，復因施用第一級、
    第二級毒品，分別經本院以94年度訴字第793 號、94年度簡
    字第3298號判決判處有期徒刑10月、5 月確定等情，有本院
    前開刑事判決書及臺灣高等法院被告前案紀錄表各1 份附卷
    可稽，足徵被告係於強制戒治執行完畢釋放後5 年內，復有
    施用第一級、第二級毒品犯行經法院判處罪刑後，進而再為
    本案施用第一級毒品之事證明確，已非毒品危害防制條例第
    20、23條所定之「初犯」或「5 年後再犯」情形（最高法院
    95年度第7 次刑事庭會議紀錄參照），自應依法論科。
三、核被告甲○○所為，係犯毒品危害防制條例第10條第1 項之
    施用第一級毒品罪。被告為施用海洛因而持有海洛因之行為
    ，係其施用毒品犯行之當然結果，不另論罪。查被告前有如
    事實欄一、所載之刑案前科及徒刑執行情形，有上開臺灣高
    等法院被告前案紀錄表在卷足徵，其於有期徒刑執行完畢5
    年內故意再犯本案有期徒刑以上之罪，依刑法第47條第1 項
    規定成立累犯，並應加重其刑。爰審酌被告前已有因施用毒
    品經法院判處刑罰之前科紀錄，竟仍不思尋求正當之身心發
    展，再次施用足以導致精神障礙、性格異常，甚至造成生命
    危險之海洛因，戕害一己之身心健康，對社會治安可能之危
    害程度非微，惟其於犯後尚知坦認犯行等一切情狀，量處如
    主文所示之刑，以資懲儆。
據上論斷，應依刑事訴訟法第273 條之1 第1 項、第299 條第1
項前段，毒品危害防制條例第10條第1 項，刑法第11條前段、第
47條第1 項，判決如主文。
本案經檢察官陳豐年到庭執行職務。
中    華    民    國    97    年    10    月    15    日
                  刑事第十九庭  法  官  張 兆 光
上列正本證明與原本無異。
如不服本判決，應於判決送達後10日內敘明上訴理由，向本院提
出上訴狀 (應附繕本)，上訴於臺灣高等法院。
                                書記官  曹 秋 冬
中    華    民    國    97    年    10    月    15    日
附錄本案論罪科刑法條：
毒品危害防制條例第10條第1 項
施用第一級毒品者，處6 月以上5 年以下有期徒刑。


司法院資訊處製作；財團法人民間司法改革基金會備份。
